【裁判字號】    97,訴,348
【裁判日期】    970618
【裁判案由】    違反槍砲彈藥刀械管制條例
【裁判全文】
臺灣新竹地方法院刑事判決              97年度訴字第348號
公  訴  人  臺灣新竹地方法院檢察署檢察官
被      告  甲○○
                    樓
選任辯護人  洪大明律師
上列被告因違反槍砲彈藥刀械管制條例案件，經檢察官提起公訴
（96年度偵字第6792號），本院判決如下：
    主    文
甲○○未經許可，寄藏可發射子彈具有殺傷力之土造槍枝，累犯
，處有期徒刑年肆月，併科罰金新臺幣拾萬元，罰金如易服勞
役，以新臺幣壹仟元折算壹日。扣案之土造滾筒式霰彈槍壹支（
槍枝管制編號：0000000000號），沒收之。
    事    實
一、甲○○前曾於民國94年間因違反毒品危害防制條例案件，經
    本院分別以94年度竹簡字第153號、356號判決分別判處有期
    徒刑5月、6月確定，並經本院以94 年度聲字第899號裁定定
    其應執行刑為有期徒刑10月確定，並於94年12月7 日易科罰
    金執行完畢。其明知可發射子彈具有殺傷力之土造槍枝及子
    彈係槍砲彈藥刀械管制條例第4條第1項第1款、第2款所列管
    之槍砲、子彈，非經主管機關之許可，不得擅自寄藏，竟於
    95年6月某日，在新竹市○○路錢櫃KTV門口，收受乙○○（
    綽號麥可，已於95年12月25日歿）所交付可發射子彈具有殺
    傷力之土造滾筒式霰彈槍乙支（槍枝管制編號：0000000000
    ）及霰彈（口徑12GAUGE）4顆，即自斯時起未經許可而寄藏
    上開具殺傷力之土造槍枝、子彈，先藏放其小客車上，後再
    藏放新竹市○○○街108巷14之3號3 樓租屋處，嗣於96年11
    月11日20時30分許，經警持本院核發之搜索票至甲○○租屋
    處執行搜索，扣得前揭具有殺傷力之土造槍枝乙支（槍枝管
    制編號：0000000000）、霰彈（口徑12GAUGE）4顆而查獲上
    情。
二、案經行政院海岸巡防署海洋巡防總局第十二海巡隊報告臺灣
    新竹地方法院檢察署檢察官偵查起訴。
    理    由
壹、程序部分：
    本件被告甲○○及其辯護人於本院準備程序及審判程序中均
    明確表示對本案卷內人證、物證之證據能力無意見（見本院
    97年5 月16日準備程序筆錄、97年6月4日審判筆錄），且於
    言詞辯論終結前，就本案證據之調查，均無任何異議，既無
    異議，依刑事訴訟法第159條之5規定，該等人證、物證，自
    均有證據能力，先予敘明。
貳、實體部分：
一、認定犯罪事實所憑之證據及理由：
    被告對於前開事實一未經許可寄藏上開土造滾筒式霰彈槍（
    槍枝管制編號：0000000000）乙支及霰彈（口徑12GAUGE）4
    顆，嗣於96年11月11日20時30分許為警在其上開租屋處搜索
    查獲，並扣得土造滾筒式霰彈槍乙支（槍枝管制編號：0000
    000000）及霰彈（口徑12GAUGE）4顆等情迭據被告於本院準
    備程序、審理中坦承不諱，並有本院96年度聲搜字第623 號
    搜索票影本、新竹市警察局第一分局搜索、扣押筆錄、扣押
    物品目錄表各乙份、刑案現場照片17 張（見偵卷第9頁至13
    頁、第28頁至34頁）附卷可參，另有上開土造滾筒式霰彈槍
    乙支（槍枝管制編號：0000000000）及霰彈（口徑12 GAUGE
    ）4 顆扣案足資佐證。上開槍枝經送內政部警政署刑事警察
    局鑑定認係土造轉輪霰彈槍，擊發功能正常，可供擊發適用
    子彈，具殺傷力，又送鑑霰彈4顆，均係口徑12GAUGE之制式
    霰彈，經試射後，均具殺傷力，此有內政部警政署刑事警察
    局96年11月23日刑鑑字第0960175231號槍彈鑑定書乙份（見
    偵卷第48頁至51頁）、97年5 月12日刑鑑字第0970062241號
    函（本院卷第21之1 頁）附卷可稽。是被告自白與事實相符
    ，本件事證明確，被告犯行均堪以認定。
二、論罪：
(一)、按槍砲彈藥刀械管制條例第4 條所列之槍砲、彈藥，依同條
    例第5 條規定，非經中央主管機關許可，不得製造、販賣、
    運輸、轉讓、出租、出借、持有、寄藏或陳列。本件被告所
    寄藏之具有殺傷力之土造滾筒式霰彈槍乙支（槍枝管制編號
    ：0000000000）及霰彈（口徑12GAUGE）4顆，乃屬槍砲彈藥
    刀械管制條例第4條第1項第1款、第2款所稱之其他可供發射
    子彈具有殺傷力之槍砲、子彈。核被告所為，係犯槍砲彈藥
    刀械管制條例第8條第4項、同條例第12條第4 項未經許可寄
    藏其他可發射子彈具有殺傷力之土造槍枝、子彈罪。被告以
    一行為同時寄藏上開土造槍枝及子彈，同時觸犯同條例第 8
    條第4項、第12條第4項之罪，應依刑法第55條想像競合犯之
    規定，從一重之槍砲彈藥刀械管制條例第8條第4項之未經許
    可寄藏具有殺傷力之土造槍枝罪論處。另起訴書雖記載被告
    變異寄藏之意思而持有上開具有殺傷力之制式手槍、子彈乙
    節，惟此部分亦據公訴人當庭更正為被告係以寄藏之意思而
    持有上開土造槍枝、子彈，附此敘明。
(二)、次按，寄藏與持有，均係將物置於自己實力支配之下，僅寄
    藏必先有他人持有行為，而後始為之受寄代藏，故受寄人代
    為保管，其保管之本身，亦屬持有，不過此之持有係受寄之
    當然結果，槍砲彈藥刀械管制條例既就「持有」與「寄藏」
    為分別處罰之規定，則單純之「持有」，固不包括「寄藏」
    ，惟「寄藏」之受人委託代為保管，其保管之本身所為之「
    持有」，既係「寄藏」之當然結果，法律上自宜僅就「寄藏
    」行為為包括之評價，不應另就「持有」予以論罪（最高法
    院74年臺上字3400號判例意旨參照）。是被告寄藏土造槍枝
    、子彈而持有該土造槍枝、子彈，應分別為寄藏土造槍枝、
    子彈之當然結果，不另論罪。
(三)、再按未經許可持有土造槍枝、子彈罪，其持有之繼續，為行
    為之繼續而非狀態之繼續，亦即該土造槍枝一經持有，罪即
    成立，但其完結須繼續至持有行為終了時為止。則包括持有
    之寄藏該土造槍枝、子彈行為，自亦為行為之繼續，其犯罪
    之完結亦須繼續至寄藏行為終了時為止，其間法律縱有變更
    ，如其行為繼續實施至新法施行以後，即無行為後法律變更
    之可言，而應適用其行為終止時之法律論處（最高法院75年
    度臺上字第6600號、89年度臺非字第186 號判決意旨參照）
    。查被告於95年6 月某日起寄藏扣案土造槍枝、子彈，經警
    於96年11月11日20時30分許查獲，被告持有上開土造槍枝、
    子彈之行為繼續中，刑法已於94年1月7日修正公布，並於95
    年7月1日施行，惟依上開說明，仍不生行為後法律變更之新
    舊法比較問題，應適用其行為終止時之修正後刑法相關規定
    論處。
(四)、被告前因毒品危害防制條例案件，經本院分別以94年度竹簡
    字第153號、356號判決分別判處有期徒刑5月、6月確定，並
    經本院以94 年度聲字第899號裁定定其應執行刑為有期徒刑
    10月確定，並於94年12月7 日易科罰金執行完畢等情，有臺
    灣高等法院被告前案紀錄表乙份在卷可稽，茲於執行完畢後
    5 年以內故意再犯本件有期徒刑以上之罪，應論以累犯，並
    依法加重其刑。
三、科刑：
(一)、爰審酌被告無視法令禁制，未經許可寄藏具有殺傷力之改造
    手槍、子彈，且受託寄藏時間非短，雖寄藏期間未查出該改
    造手槍、子彈用於其他犯罪，但對人身安全及社會治安所造
    成之潛在危害甚鉅，兼衡其藏放槍、彈之數量，犯後對犯罪
    情節坦白承認，態度普通，及其犯罪之目的、手段等一切情
    狀，分別量處如主文所示之刑及併科罰金刑，並諭知罰金易
    服勞役之折算標準。
(二)、扣案可發射子彈具有殺傷力之土造滾筒式霰彈槍乙支（槍枝
    管制編號：0000000000），擊發功能正常，具殺傷力，屬違
    禁物，不問屬於犯人與否，應依刑法第38條第1 項第1 款規
    定宣告沒收。至於扣案之霰彈（口徑12GAUGE）4顆，業經試
    射完畢，已非違禁物，自毋庸為沒收之宣告。
四、據上論斷，應依刑事訴訟法第299條第1項前段，槍砲彈藥刀
    械管制條例第8條第4項、第12條第4項，刑法第11 條前段第
    55條、第47條第1項、第42條第3項前段、第38條第1項第1款
    ，判決如主文。
本案經檢察官王唯怡到庭執行職務。
中    華    民    國    97    年     6    月    18    日
            刑事第三庭  審判長法  官  賴淑敏
                              法  官  黃美文
                              法  官  林惠君
以上正本證明與原本無異。
如不服本判決，應於收受本判決後10日內向本院提出上訴書狀。
上訴書狀應敘述具體理由，未敘述上訴理由者，應於上訴期間屆
滿後20日內補提理由書狀於本院（均須按他造當事人之人數附繕
本，並請勿「逕送上級法院」）。
中    華    民    國    97    年     6    月    18    日
                              書記官  蔣淑君
附錄論罪科刑法條：
槍砲彈藥刀械管制條例第8條第4項：
未經許可，持有、寄藏或意圖販賣而陳列第1項所列槍枝者，處3
年以上10年以下有期徒刑，併科新臺幣700萬元以下罰金。
槍砲彈藥刀械管制條例第12條第4項
未經許可，持有、寄藏或意圖販賣而陳列子彈者，處5年以下有
期徒刑，併科新臺幣300萬元以下罰金。
第1項至第3項之未遂犯罰之。


司法院資訊處製作；財團法人民間司法改革基金會備份。
